# 投资性房地产转换问题

提问人：gachner 时间：2018-06-25 14:06:57
各位大侠，答疑解惑了。原本自用的房地产转换为以公允价值计量的投资性房地产时，公允价值高于原账面价值的计入其他综合收益。而在出售该投资性房地产时，需将转换时产生的其他综合收益转入其他业务成本。但是我有两个地方不明白：（ 1 ）如果不出售，而是将投资性房地产收回自用，那该其他综合收益以及持有期间确认的公允价值变动损益该如何处理；（ 2 ）其后再将该自用房出售的话，那原本的其他综合收益以及持有期间确认的公允价值变动损益又应该怎样处理？

回答人：chenyiwei
如果不出售，而是将投资性房地产收回自用，那该其他综合收益以及持有期间确认的公允价值变动损益在收回时不做处理，到日后该固定资产处置或报废清理时转入处置损益或营业外收入。